臺灣臺中地方法院小額民事判決
                                   110年度豐小字第1431號
原      告  財團法人馨園護理之家

法定代理人  張德旺  
訴訟代理人  陳國麗  
複  代理人  陳玲玉  
被      告  施芊妘  
上列當事人間請求清償債務事件，本院於民國111年3月17日言詞
辯論終結，判決如下：
    主      文
被告應給付原告新臺幣93,600元。
訴訟費用新臺幣1,000元由被告負擔。
本判決得假執行。
    事實及理由
甲、程序部分：按訴狀送達後，原告不得將原訴變更或追加他訴
    ，但擴張或減縮應受判決事項之聲明者，不在此限，民事訴
    訟法第255條第1項第3款定有明文。本件原告於起訴時，原
    依契約及繼承之法律關係，聲明請求施裕緣及被告連帶給付
    新臺幣(下同)93,600元，及自起訴狀繕本送達翌日起至清償
    日止，按週年利率百分之五計算之利息（見本院卷第17頁、
    第137頁至第138頁）。嗣於本院審理中，具狀撤回對施裕緣
    之起訴（見本院卷第179頁），並捨棄利息之請求，僅依契
    約關係請求被告給付（見本院卷第194頁），揆諸前開規定
    ，應予准許。
乙、實體部分：
壹、原告起訴主張：被告父親施德政前於106年6月2日，經緊急
    安置交由原告照護，原告並與施德政簽立委託照顧契約書（
    下稱系爭契約），由被告簽名擔任連帶保證人。嗣施德政於
    109年12月22日病逝，然迄今未結清照護費用，尚餘93,600
    元未為給付。經原告多次催討被告協商還款，被告均未給付
    。爰依契約之法律關係，提起本訴。並聲明：被告應給付原
    告93,600元。
貳、被告答辯則以：施德政無正當理由，未對被告盡扶養義務，
    且被告現罹患多重疾病，名下無任何財產，自身醫療費用均
    無法負荷，請求依民法第1118條規定免除對施德政之扶養義
    務。又當時係因社工告知被告如不出面，將提告被告棄養，
    被告始簽署系爭契約。被告曾與原告多次協商還款，亦有簽
    立面額10萬元之本票交給原告，係因己身病情惡化，始無力
    再負擔。並聲明：原告之訴駁回。
參、本院之判斷：
一、原告主張之前揭事實，業據提出與其所述情節相符之系爭契
    約、繳費明細、醫療費用明細、零用金收支表等件為證（見
    本院卷第21頁至第51頁），且為被告所不爭執（見本院卷第
    138頁），信屬實在。被告為系爭契約之連帶保證人，對施
    德政因系爭契約所應給付原告之費用93,600元，自應負連帶
    清償之責。至被告辯稱係因社工稱其如不願出面扶養父親，
    將對其提告棄養，其始簽立系爭契約乙節，為原告所否認（
    見本院卷第194頁）。參以被告自述：社工問我為何不扶養
    施德政，我說我沒有要棄養，只是不知道施德政狀況，我來
    扶養也可以等語（見本院卷第195頁），堪認被告簽立系爭
    契約時，真意確係願替施德政支付護理費用而盡扶養之責，
    其意思自由應未受拘束。
二、至被告雖辯稱曾簽立面額10萬元之本票清償債務等語，然為
    原告所否認（見本院卷第138頁、第194頁），而被告就此部
    分，亦未能提出任何證據佐證，自難遽認為真。又本件原告
    係基於契約關係向被告請求給付，與被告對施德政之扶養義
    務無涉，是被告具狀請求免除對施德政之扶養義務，尚有誤
    會。另被告自身身體狀況、經濟狀況，核屬被告清償能力之
    有無，亦無礙於原告本件請求。是被告前開抗辯，均難為對
    被告有利之認定。
伍、綜上所述，原告依據系爭契約及連帶保證之法律關係，訴請
    被告給付93,600元，為有理由，應予准許。 
陸、本件係適用小額訴訟程序，所為被告敗訴之判決，依民事訴
    訟法第436條之20規定，應依職權宣告假執行。
柒、本件事證已臻明確，兩造其餘攻擊防禦方法及所舉證據，經
    審酌結果，與本件判決結論均無影響，爰不一一論述，附此
    敘明。
捌、本件訴訟費用額確定為1,000元（即第一審裁判費1,000元）
    ，依民事訴訟法第78條，命由被告負擔。
中　　華　　民　　國　　111 　年　　4 　　月　　8 　　日
                      臺灣臺中地方法院豐原簡易庭
                                  法　官　段奇琬
以上正本係照原本作成。
如不服本判決，應於送達後20日內，以判決違背法令為理由，向
本院提出上訴狀並表明上訴理由（上訴理由應表明一、原判決所
違背之法令及其具體內容；二、依訴訟資料可認為原判決有違背
法令之具體事實），如於本判決宣示後送達前提起上訴者，應於
判決送達後20日內補提上訴理由書（須附繕本）。如委任律師提
起上訴者，應一併繳納上訴審裁判費。
中　　華　　民　　國　　111 　年　　4 　　月　　8 　　日
                                  書記官　王政偉